臺灣屏東地方法院民事裁定
111年度消債聲免字第1號
聲  請  人  
即 債務 人  張文彬  

相  對  人  
即 債權 人  國泰世華商業銀行股份有限公司

法定代理人  郭明鑑  
代  理  人  王行正  
相  對  人  
即 債權 人  花旗（台灣）商業銀行股份有限公司


法定代理人  莫兆鴻  
代  理  人  陳正欽  


相  對  人  
即 債權 人  遠東國際商業銀行股份有限公司

法定代理人  周添財  


相  對  人  
即 債權 人  玉山商業銀行股份有限公司


法定代理人  黃男州  
代  理  人  喬湘秦  

相  對  人  
即 債權 人  台新國際商業銀行股份有限公司

法定代理人  尚瑞強  


相  對  人  
即 債權 人  元大商業銀行股份有限公司


法定代理人  翁健    
代  理  人  黃勝豐  
相  對  人  
即 債權 人  摩根聯邦資產管理股份有限公司

法定代理人  李文明  
代  理  人  黃心漪  
相  對  人  
即 債權 人  台新資產管理股份有限公司

法定代理人  吳統雄  


相  對  人  
即 債權 人  萬榮行銷股份有限公司

法定代理人  呂豫文  


相  對  人  
即 債權 人  徐沛狷  

            張郁琪  
            張甘幸  

            中國信託商業銀行股份有限公司


法定代理人  利明献  


相  對  人  
即 債權 人  滙誠第二資產管理股份有限公司

法定代理人  莊仲沼  


相  對  人  
即 債權 人  財政部南區國稅局東港稽徵所

法定代理人  盧貞秀  
上列債務人因消費者債務清理事件，聲請免責，本院裁定如下：
    主  文
聲請人張文彬應予免責。
    理  由
一、按法院裁定開始清算程序後，債務人有薪資、執行業務所得
    或其他固定收入，扣除自己及依法應受其扶養者所必要生活
    費用之數額後仍有餘額，而普通債權人之分配總額低於債務
    人聲請清算前2年間，可處分所得扣除自己及依法應受其扶
    養者所必要生活費用之數額者，法院應為不免責之裁定；但
    債務人證明經普通債權人全體同意者，不在此限。債務人因
    第133條之情形，受不免責之裁定確定後，繼續清償達該條
    規定之數額，且各普通債權人受償額均達其應受分配額時，
    得聲請法院裁定免責，消費者債務清理條例（下稱消債條例
    ）第133條、第141條第1項分別定有明文。又上開第141條之
    規定乃係為鼓勵債務人利用其薪資、執行業務所得或其他固
    定收入清償債務，以獲得免責，是債務人縱因第133條之情
    形，受不免責之裁定，如其事後繼續工作並清償債務，於清
    償額達第133條所定之數額，且各普通債權人受償額均達依
    該數額應受分配額時，各債權人之債權已獲相當程度之清償
    時，自宜賦予其重建經濟之機會，爰設立第141條之規定給
    予債務人得聲請法院裁定免責之機會，此觀該條立法理由即
    可明知。從而，債務人依消債條例第141條規定聲請免責時
    ，法院僅須依債務人是否已清償達消費者債務清理條例第13
    3條規定之數額及各普通債權人受償額是否均達其應受分配
    額為免責與否之認定，無須再斟酌原不免責事由之情節及其
    他一切情狀。
二、本件聲請意旨略以：聲請人於民國110年11月15日經鈞院以1
    10年度消債職聲免字第27號民事裁定不免責後，已依前開裁
    定附表所示金額償還債務完畢，爰依消債條例第141條規定
    請求准予免責等語。
三、經查：
  ㈠本件聲請人張文彬前於民國107年8月7日依消債條例規定向本
    院聲請更生，經本院以107年度消債更字第134號裁定自108
    年1月24日開始更生，然因聲請人所積欠之無擔保及無優先
    權債務總額已逾1,200萬元，為免聲請人可免責之負債總額
    過高，造成各相對人之損失過鉅，本院即以109年度消債清
    字第23號裁定聲請人自109年5月29日開始清算程序，並由本
    院司法事務官以109年度司執消債清字第24號案件進行清算
    程序。因聲請人名下並無不動產、保單解約金或其他可資變
    賣之財產，本院司法事務官即於110年3月30日以本院109年
    度司執消債清字第24號裁定終止清算程序。聲請人又於終止
    清算程序裁定確定後，經本院以聲請人有消債條例第133條
    所規定不應免責之情形為由，而於110年11月15日以本院110
    年度消債職聲免字第27號民事裁定聲請人不免責確定等情，
    業經本院依職權調閱上開消債卷宗查核屬實。聲請人本件係
    依消債條例第141條聲請免責，依照上開說明，本院自應依
    聲請人是否已清償達消債條例第133條規定之數額，及各普
    通債權人受償額，是否均達其應受分配額為免責與否之認定
    。
  ㈡而聲請人主張其於前揭不免責裁定確定後，總計清償達771,6
    66元，並已依附表所示清償各債權人等情，業據提出存款回
    條、存入憑條及清償證明書等件為證（見本院卷第4至12頁
    ）。嗣經本院函詢全體普通債權人，除徐沛狷、張郁琪及張
    甘幸外，均已回覆自裁定開始清算程序迄今繼續清償債務之
    金額如附表「已受償金額」欄所示，此有各普通債權人之陳
    報狀附卷可稽（見本院卷第34至56頁）。本院審酌各普通債
    權人受償金額已達依消債條例第133條規定計算之數額，足
    認聲請人於受不免責之裁定確定後，已繼續清償債務，使全
    體債權人之受償金額均達其應受分配金額，故聲請人依消債
    條例第141條聲請免責，於法並無不合，應予准許。
四、綜上所述，本件聲請人前受不免責裁定確定後，已繼續清償
    達消債條例第133條所規定之數額，已符合消債條例第141條
　　所定之免責要件，是以聲請人聲請免責，為有理由，應予准
    許，爰裁定如主文。
中　　華　　民　　國　　111 　年　　10　　月　　7 　　日
                  民事庭      法　官　藍家慶
正本係照原本作成。
如不服本裁定應於送達後10日內向本院提出抗告狀，並繳納抗告
費新臺幣1,000元。　　　　　　　　　
中　　華　　民　　國　　111 　年　　10　　月　　7 　　日
                              書記官  鍾嘉芸
附表：
附表：（新臺幣，小數點以下四捨五入）                                            111年度消債聲免字第1號      編號 債權人 債權總額 公告之債權比例 繼續清償至消債條例第141條所定各債權人最低應受分配額之數額（771,666元×公告債權比例） 已受償金額 1 國泰世華銀行股份有限公司 1,004,163元 7.44％ 57,412元 57,412元 2 花旗（台灣）商業銀行股份有限公司 464,586元 3.44％ 26,545元 26,545元 3 遠東國際商業銀行股份有限公司 1,337,644元 9.91％ 76,472元 76,472元 4 玉山商業銀行股份有限公司 255,866元 1.9％ 14,662元 14,662元 5 台新國際商業銀行股份有限公司 832,389元 6.17％ 47,612元 47,612元  6 元大商業銀行股份有限公司 486,007元 3.6％ 27,780元 27,780元 7 中國信託商業銀行股份有限公司 3,271,633元 24.23％  186,975元 186,975元 8 摩根聯邦資產管理股份有限公司 420,244元 3.11％ 23,999元 23,999元 9 台新資產管理股份有限公司 401,170元 2.97％ 22,918元 22,918元 10 萬榮行銷股份有限公司 495,206元 3.67％ 28,320元 28,320元 11 滙誠第二資產管理股份有限公司 1,002,846元 7.43％ 57,335元 57,335元 12 徐沛狷 716,984元 5.31％ 40,975元 40,975元 13 張郁琪 1,955,810元 14.78％ 114,052元 114,052元 14 張甘幸 816,019元 6.04％ 46,609元 46,609元 總               計  13,500,567元 100％ 771,666元 771,666元 備註： 一、本附表債權總額欄所示數額及公告債權比例欄，係依本院109年度司執消債清字第24號清算事件109年9月8日公告之債權表所示無擔保及無優先債權人債權總額及債權比率為據（見本院109年度司執消債清字第24號卷第91頁至第98頁）。